nb: Baby og barn > Bleieutstyr > Bleieinnlegg: Bleieinnlegg i stoff; Éngangsbleieinnlegg; Spylbare bleieinnlegg
ko: 영유아 > 기저귀용품 > 기저귀 라이너: 기저귀 천 라이너; 일회용 기저귀 라이너; 변기에 버리는 기저귀 라이너
ru: Товары для детей > Пеленание > Вкладыши для подгузников: Тканевые вкладыши для подгузников; Одноразовые вкладыши для подгузников; Смываемые вкладыши для подгузников
sv: Baby och småbarn > Blöjbyte > Blöjinlägg: Tygblöjfoder; Engångsblöjskydd; Spolbara blöjfoder
de: Baby & Kleinkind > Wickelbedarf > Windeleinlagen: Stoffwindeleinlagen; Einweg-Windeleinlagen; Herunterspülbare Windeleinlagen
pl: Dzieci i niemowlęta > Przewijanie > Ceraty do pieluch: Wkładki do pieluch z tkaniny; Jednorazowe wkładki do pieluch; Biodegradowalne wkładki do pieluch
hu: Baba- és csecsemő > Pelenkázás > Pelenkabetétek: Szövet pelenkabetétek; Eldobható pelenkabetétek; Öblíthető pelenkabetétek
sk-SK: Bábätká > Prebaľovanie > Vložky do plienok: Vložky do látkových plienok; Jednorazové vložky do plienok; Splachovateľné vložky do plienok
en: Baby & Toddler > Diapering > Diaper Liners: Cloth Diaper Liners; Disposable Diaper Liners; Flushable Diaper Liners
fr: Bébés et tout-petits > Change de bébé > Papiers de protection pour couches: Doublures de couches en tissu; Protections de rechange jetables; Doublures de couches jetables
da: Baby og småbørn > Bleskift > Ble – omslag: Bleomslag i stof; Engangsindlæg til bleer; Skylbare bleomslag
fi: Vauvat ja leikki-ikäiset > Vaippatarvikkeet > Vaippasuojat: Kankaisten vaippojen tyynyt; Kertakäyttöiset vaippa-alustat; WC:hen huuhdeltavat vaippojen tyynyt
zh-TW: 嬰幼兒 > 尿布 > 尿布內襯: 布製尿布內襯; 拋棄式尿布內襯; 可沖洗尿布內襯
vi: Trẻ sơ sinh và trẻ tập đi > Tã/bỉm > Miếng lót tã: Tã lót vải; Tã lót dùng một lần; Tã lót xả được
zh-CN: 婴幼儿用品 > 尿布相关用品 > 尿布衬垫: 布尿布衬垫; 一次性尿布衬垫; 可冲洗尿布衬垫
pt-PT: Bebé e criança > Ornamentação > Forros de fraldas: Forros de fraldas de pano; Resguardos descartáveis; Forros de fraldas solúveis
pt-BR: Infantil > Troca de fraldas > Forros para fraldas: Forros para fraldas de pano; Forros de fraldas descartáveis; Forros de fralda descartáveis
es: Bebés y niños pequeños > Pañales y cuidado del bebé > Forros para pañales: Forros para pañales de tela; Forros de pañales desechables; Forros para pañales desechables
ja: ベビー用品 > おむつ用品 > おむつシート: 布おむつライナー; 使い捨ておむつライナー; 流せるおむつライナー
bg-BG: Бебета и малки деца > Смяна на пелени > Вложки за пелени: Текстилни вложки за пелени; Вложки за пелени за еднократна употреба; Водоразтворими вложки
hr-HR: Bebe i mala djeca > Pelenaštvo > Ulošci za pelene: Ulošci za platnene pelene; Jednokratni ulošci za pelene; Ulošci za pelene koji se mogu baciti u odvod
it: Bebè e bimbi > Cambio pannolini > Fodere per pannolini: Fodere per pannolini di stoffa; Fodere per pannolini usa e getta; Fodere per pannolini lavabili
cs: Děti a kojenci > Přebalování > Vložky do plenek: Vložky do látkových plenek; Jednorázové plenkové slipové vložky; Splachovací vložky do plenek
ro-RO: Bebeluși și copii mici > Articole scutece > Inserții pentru scutece: Inserții din material textil pentru scutece; Inserții de unică folosință pentru scutece; Inserții pentru scutece care se pot arunca la toaletă
el: Βρεφικά & παιδικά είδη > Αλλαγή πάνας > Επενδύσεις για πάνες: Επενδύσεις για υφασμάτινες πάνες; Επενδύσεις μίας χρήσης για πάνες; Επενδύσεις για πάνες που απορρίπτονται στην τουαλέτα
lt-LT: Kūdikiai ir maži vaikai > Vystymas > Sauskelnių įdėklai: Medžiaginiai sauskelnių įdėklai; Vienkartiniai sauskelnių įdėklai; Nuleisti į kanalizaciją tinkami sauskelnių įdėklai
tr: Bebek ve Küçük Çocuk Ürünleri > Bebek Alt Alma Ürünleri > Bebek Bezi Astarları: Bez Bebek Bezi Torbaları; Tek Kullanımlık Bebek Bezi Torbaları; Yıkanabilir Bebek Bezi Torbaları
sl-SI: Dojenčki in malčki > Previjanje > Vložki za plenice: Podloge za plenice iz blaga; Vložki za plenice za enkratno uporabo; Biološko razgradljivi vložki za plenice
nl: Baby en peuter > Luiermaterialen > Inlegluiers: Stoffen inlegluiers; Wegwerpinlegkruisjes; Doorspoelbare inlegluiers
th: ทารกและเด็กเล็ก > การเปลี่ยนผ้าอ้อม > ซับในผ้าอ้อม: แผ่นซับในผ้าอ้อม; ที่รองผ้าอ้อมแบบใช้แล้วทิ้ง; แผ่นรองผ้าอ้อมแบบกดชักโครกได้